【裁判字號】    98,簡上,10
【裁判日期】    981106
【裁判案由】    傷害
【裁判全文】
臺灣澎湖地方法院刑事判決              98年度簡上字第10號
上  訴  人  甲○○
即  被  告
上列被告因傷害案件，上訴人不服本院馬公簡易庭98年度馬簡字
第94號第一審判決（聲請簡易判決處刑書案號：98年度偵字第
303號），提起上訴，本院合議庭為第二審判決如下：
    主     文
上訴駁回。
甲○○緩刑貳年，並應於本案判決確定後貳個月內，支付被害人
乙○○新臺幣壹萬元之損害賠償金。
    事     實
一、甲○○與乙○○均係在澎湖縣馬公市北辰市場販售肉品之攤
    商，甲○○之妻楊惠華曾於民國98年4月上旬，受乙○○之
    委託代購絞肉機一台，乙○○試用10餘日後，並未表示該絞
    肉機有任何性能上之瑕疵，惟自98年4月19日起，陸續向甲
    ○○抱怨該絞肉機性能不佳，並於98年4月22日上午11時45
    分許，持該絞肉機至北辰市場甲○○之攤位前，要求甲○○
    、楊惠華夫妻退款負責云云。甲○○表示其等僅係代購，無
    法負責，並要求乙○○離開，以免阻礙生意，雙方發生口角
    後，乙○○遂返回自己攤位拿取豬肉刀，並持上開刀具，向
    甲○○恫稱：「殺死你」等語（乙○○涉犯恐嚇罪名部分，
    由本院另為判決），甲○○受此刺激，心生不滿，其可預見
    以乙○○72歲之年紀，若遭受外力撞擊，即有可能跌倒受傷
    ，仍不違反其本意，以肩膀碰撞乙○○，致乙○○摔倒在地
    ，並受有頭部外傷併腦震盪、左髖骨挫傷、左踝擦傷之傷害
    。
二、案經乙○○訴由澎湖縣警察局馬公分局報請臺灣澎湖地方法
    院檢察署檢察官聲請簡易判決處刑。
    理      由
一、被告甲○○固承認與告訴人乙○○因絞肉機糾紛發生爭執後
    ，以肩膀碰撞告訴人，致告訴人倒地之事實，但矢口否認有
    上開犯行，辯稱：告訴人是跌坐在地上，沒有碰到頭，不可
    能腦震盪云云。經查：
  (一)告訴人在上開時、地，與被告發生爭執後，受有頭部外傷併
    腦震盪、左髖骨挫傷、左踝擦傷等傷害之事實，有卷附三軍
    總醫院澎湖分院附設民眾診療服務處驗傷診斷書可稽。上開
    事實，堪以認定。
  (二)被告雖否認傷害犯行，惟前開犯罪事實，業據告訴人於警詢
    、偵查中指述甚詳，被告亦自陳：…告訴人作勢要和伊打架
    ，伊說要打架叫告訴人兒子來，告訴人就跑回攤位拿切肉刀
    說要殺伊…伊把告訴人推開，才讓告訴人跌倒受傷等語，亦
    堪認被告對告訴人有肢體上動作，且所施力道非輕。被告雖
    否認告訴人因而受傷，但告訴人係25年6月26日出生，案發
    當時已72歲，無論反應、體力、身體對外力撞擊之耐受度皆
    日趨退化，是以告訴人陳稱因遭此碰撞，而致受有頭部外傷
    併腦震盪、左髖骨挫傷、左踝擦傷等傷害，仍屬合理。況卷
    附驗傷診斷書亦記載告訴人係於98年4月22日入院急診，且
    隨即於同日下午1時55分許，前往光明派出所報案，堪認告
    訴人係因此碰撞而致受傷。從而，被告確有上述傷害犯行。
    本案事證明確，被告犯行堪以認定。至於告訴人雖否認受傷
    前，曾持刀恐嚇被告云云，惟上開情節，業據證人即適在現
    場之北辰市場攤販沈志松、許根朝證述在卷，是以本院仍認
    定被告係受告訴人恐嚇後，始心生不滿，致有本件傷害犯行
    ，附此說明。
二、核被告甲○○所為，係犯刑法第277條第1項傷害罪。原審判
    決認被告所犯事證明確，因而適用刑事訴訟法第449條第1項
    前段、第3項、第454條第2項，刑法第277條第1項、第41條
    第1項前段，刑法施行法第1條之1之規定，並審酌被告係因
    告訴人主動尋釁而引發怒氣，致有本件犯行，告訴人所受傷
    害之程度，及被告犯後態度等一切情狀，量處被告拘役50
    日，並諭知易科罰金之折算標準，經核其認事用法，並無不
    當，量刑亦屬妥適。被告仍執前詞提起上訴，指摘原判決不
    當，為無理由，應予駁回。
三、查被告前曾於83年間因犯傷害罪，經法院判處有期徒刑3月
    ，並宣告緩刑3年確定，而上開緩刑期滿後，緩刑之宣告未
    經撤銷，有臺灣高等法院被告前案紀錄表在卷足稽，是以上
    開刑之宣告已失其效力，其因一時受激，氣憤難耐，致罹本
    件犯行，本院認被告經此偵、審程序之教訓後，當知所警惕
    而無再犯之虞，是上開所宣告之刑，以暫不執行為適當，爰
    併予宣告緩刑2年，以啟自新。另為兼顧告訴人之利益，並
    依刑法第74條第2項第3款規定命被告應於本判決確定後之2
    個月內，支付告訴人新臺幣（下同）1萬元之損害賠償金，
    以啟自新，並觀後效。又被告若違反上開依刑法第74條第2
    項第3款所定負擔，情節重大，足認原宣告之緩刑難收其預
    期效果，而有執行刑罰之必要者，得撤銷其宣告，刑法第75
    條之1第1項第4款著有規定，附為說明。
據上論斷，應依刑事訴訟法第455條之1第1項、第3項、第368條
，刑法第74條第1項第1款、第2項第3款，判決如主文。
本案經檢察官丙○○到庭執行職務。
中    華    民    國    98    年    11    月    6    日
                  刑事庭  審判長法  官  管安露
                                法  官  陳順輝
                                法  官  李宛玲
以上正本證明與原本無異。
本判決不得上訴。
中    華    民    國    98    年    11    月    9     日
                                書記官  莊茹茵


司法院資訊處製作；財團法人民間司法改革基金會備份。
